【裁判字號】    95,裁,1749
【裁判日期】    950810
【裁判案由】    戶政
【裁判全文】
最  高  行  政  法  院  裁  定
                                     95年度裁字第01749號
聲  請  人  甲○○
上列聲請人因戶政事件，對於中華民國94年9月22日本院94年度
裁字第1949號裁定，聲請再審。本院裁定如下：
    主  文
再審之聲請駁回。
再審訴訟費用由聲請人負擔。
    理  由
一、按對於確定裁定聲請再審，依行政訴訟法第283條準用同法
    第277條第1項第4款之規定，必須表明再審理由及關於再審
    理由並遵守不變期間之證據。所謂表明再審理由，必須指明
    確定裁定有如何合於行政訴訟法第273條所定再審事由之具
    體情事，始為相當，倘僅泛言有何條款之再審事由，而無具
    體情事；或僅指明所聲請再審之裁定前各程序所為裁判，有
    如何再審事由，而未一語指及其所聲請再審之裁定有合於再
    審之事由者，均難謂已表明再審事由，其再審之聲請，即屬
    不合法。
二、本件聲請人前因戶政事件提起行政訴訟，經本院以78年度判
    字第2611號判決駁回後，曾先後多次提起再審之訴及聲請再
    審，均經本院以其不合法定再審要件，分別裁定駁回。茲聲
    請人復對本院最近一次，即94年度裁字第1949號裁定（下稱
    原裁定）聲請再審，其聲請意旨略以：依戶籍法規定，聲請
    人始為申請登記義務人，聲請人戶籍登記事項並未申報錯誤
    ，且聲請人簽章之文件為「陸大保證書」，新竹市東區公所
    人員任其脫漏，本院應依職權調查該未經斟酌之證物，且聲
    請人之陸軍總司令部兵籍資料證明書經法務部調查局鑑定，
    並於更正戶籍登記出生年月日辦法第3條第5款有所規定，並
    非不合規定之受訓證影本及照片，相對人仍以同辦法同條第
    6款規定為據拒不更正，原裁定適用法規顯有錯誤，乃有行
    政訴訟法第273條第1項第1款之再審事由，又聲請人所提證
    據均未經斟酌，亦有行政訴訟法第273條第1項第13款、第14
    款之再審事由，且本院78年度判字第2611號判決有判決理由
    與主文顯有矛盾之情形，具有行政訴訟法第273條第1項第2
    款之再審事由等語。
三、經查上開聲請意旨所陳各節，無非係對本件戶政登記實體事
    實證據加以主張，及對於原裁定之前各訴訟程序之裁判主張
    有如何之再審事由，然對於原裁定以不合法而駁回之論斷，
    究有何合乎法定再審事由之具體事實，聲請人並未指出，僅
    泛引行政訴訟法第273條第1項第1款、第2款、第13款、第14
    款之規定，難謂已合法表明再審事由，揆諸首揭說明，本件
    聲請再審不合法，應予駁回。本件聲請再審既不合法，原裁
    定之前本院裁判自無從進而審究，附予敘明。
四、依行政訴訟法第283條、第278條第1項、第104條、民事訴訟
    法第95條、第78條，裁定如主文。
中    華    民    國    95    年    8     月    10    日
                  第五庭審判長法  官  鄭  淑  貞
                              法  官  黃  合  文
                              法  官  吳  明  鴻
                              法  官  林  茂  權
                              法  官  鄭  小  康
以  上  正  本  證  明  與  原  本  無  異
中    華    民    國    95    年    8     月    10    日
                              書記官  王  福  瀛


司法院資訊處製作；財團法人民間司法改革基金會備份。
